【裁判字號】    98,親,255
【裁判日期】    990205
【裁判案由】    確認親子關係存在
【裁判全文】
臺灣桃園地方法院民事判決               98年度親字第255號
原      告  甲○○
被      告  乙○○
上列當事人間請求確認親子關係存在事件，本院於民國99年1 月
20日言詞辯論終結，判決如下：
    主      文
確認甲○○（男、民國○○年○○月○日生、身分證統一編號：Ｚ0000
00000號）與被告乙○○（女、民國○○年○月○○日生、身分證統一
編號：Ｚ000000000）之親子關係存在。
訴訟費用由被告負擔。
    事實與理由
一、按確認法律關係之訴，非原告有即受確認判決之法律上利益
    者，不得提起之，民事訴訟法第247條第1項前段定有明文。
    又所謂即受確認判決之法律上利益，係指法律關係之存否不
    明確，原告主觀上認其在法律上之地位有不妥之狀態存在，
    且此種不妥之狀態，能以確認判決將之除去者而言（最高法
    院52年台上字第1240號判例參照）。本件原告主張被告為其
    生母吳麗霞自原告受胎所生之子，惟因被告生母受胎時，原
    告與被告生母吳麗霞並未結婚，且吳麗霞為印尼國人，原告
    雖有撫育被告之事實，惟欲辦理認領登記時，戶政事務所以
    被告生母吳麗霞於受胎期間是否與他人另有婚姻關係不明，
    故無法於戶籍上辦理認領登記，影響兩造間身分法上權利義
    務至深且鉅，而此種身分不明之狀態得以確認判決除去，故
    應認原告有即受確認判決之法律上利益。又
二、原告起訴主張：原告與被告之生母吳麗霞在被告受胎時，雙
    方均為單身並同住在一起，吳麗霞受孕而於民國83年6月10
    日產下被告，詎被告生母吳麗霞於滿月時突稱要回基隆，隨
    後即未再聯絡，音訊全無，由原告獨立撫養被告長大成人至
    今。然戶政人員以被告受胎期間，原告與被告生母吳麗霞未
    辦理結婚登記，吳麗霞又為印尼國女子，吳麗霞於受胎期間
    是否與他人另有婚姻關係不明，故無法逕辦理認領登記，爰
    請求判決如主文所示。
三、被告答辯：同意原告之請求。
四、本院判斷：
(一)原告主張被告係吳麗霞自原告受胎所生之事實，於起訴前即
    接受法務部調查局ＤＮＡ鑑定，結果顯示：依遺傳法則，被
    告之各項ＤＮＡ型別與原告之相對應型別均無矛盾，研判原
    告極有可能為被告之生父（機率為99.99%），此業據原告提
    出法務部調查局ＤＮＡ鑑識實驗室鑑定書影本及被告之出生
    證明書影本（其上記載「父甲○○、母吳麗霞」）附卷可稽
    ，堪信為真實。
(二)按非婚生子女經生父認領者，視為婚生子女，其經生父撫育
    者，視為認領，民法第1065條第1 項定有明文。本件兩造間
    存在有血緣關係，且原告撫育被告多年，原告因無從辦理戶
    政認領登記為理由，提起本訴，確認其與被告間親子關係存
    在，為有理由，應予准許。
五、訴訟費用負擔之依據：民事訴訟法第78條。
中    華    民    國    99    年    2     月    5     日
                        家事法庭  法  官  林曉芳
以上正本係照原本作成。
如對本判決上訴，須於判決送達後20日內向本院提出上訴狀。
中    華    民    國    99    年    2     月    5     日
                                  書記官   吳雪綺

司法院資訊處製作；財團法人民間司法改革基金會備份。
